# 求助陈版主：关于新准则下租赁押金的会计处理

提问人：lcx2456 时间：2022-04-07 06:04:10
以及，折现率是否盒租赁负债用的是一个折现率？

回答人：chenyiwei
是，同一个折现率。可参考《中审众环研究 2020 》之“问题4-2-14（涉及保证金及手续费的售后租回构成融资租赁交易的会计处理）”。

提问人：lcx2456 时间：2022-04-07 06:04:10
新准则下的长期且金额大的租赁押金的会计处理是否如下：
借：其他非流动资产
贷：银行存款
借：长期待摊费用（还是调整使用权资产？）
贷：其他非流动资产-未确认融资收益
借：管理费用
贷：长期待摊费用
借：其他非流动资产-未确认融资收益
贷：财务费用-利息收入

回答人：chenyiwei
新准则下租赁保证金作为长期应收款。其折现的影响作为对使用权资产成本的调整因素处理，不应单独确认为长期待摊费用。

提问人：junice 时间：2022-05-24 02:31:32
请问押金能否用单利来折现,以及未确认融资收益摊销能否按照使用权资产摊销来做？

回答人：chenyiwei
不可以单利折现；不可以将未确认融资费用摊销与租赁使用权资产折旧金额完全同步。